【裁判字號】    90,裁,260
【裁判日期】    900427
【裁判案由】    虛報進口貨物
【裁判全文】
最  高  行  政  法  院  裁  定                      九十年度裁字第二六○號
    聲  請  人  香港商．莎嘉有限公司台灣分公司
    代  表  人  甲  ○
右聲請人因虛報進口貨物事件，對本院中華民國八十九年一月十四日八十九年裁字第
四○號裁定，聲請再審。本院裁定如左︰
    主  文
再審之聲請駁回。
再審訴訟費用由聲請人負擔。
    理  由
按對於本院裁定聲請再審，依行政訴訟法第二百八十三條準用同法第二百七十七條第
一項第四款規定，必須表明「再審理由及關於再審理由並遵守不變期間之證據。」所
謂表明再審理由，必須指明其所再審之裁定，有如何合於行政訴訟法第二百七十三條
第一項（修正前第二十八條）所定再審事由之具體情事始為相當，倘僅泛言有何條款
之再審事由，而無具體情事；或僅指明所聲請再審之裁定前各程序所為裁判，有如何
再審事由，而未一語指及其所聲請再審之裁定有合於再審之事由者，均難謂已表明再
審事由，其再審之聲請，即屬不合法。本件聲請人前因虛報進口貨物事件提起行政訴
訟，經本院於八十六年七月十八日以八十六年度判字第一七六八號判決駁回其訴後，
聲請人提起再審之訴，復經本院認再審逾期而以八十七年度裁字第七七○號（進行字
號八十七年度再字第九十四號）裁定駁回其訴，嗣聲請人又先後聲請再審，經本院八
十七年度裁字第一一二六號、八十八年度裁字第二○號、八十九年度裁字第四○號裁
定先後予以駁回在案。茲聲請人又引據修正前行政訴訟法第二十八條第十款（即修正
後之第二百七十三條第一項第一款）之事由對本院八十九年度裁字第四○號裁定（以
下簡稱原裁定）聲請再審。經核原裁定所持之理由略謂：「聲請人對最近一次即八十
八年度裁字第二○號裁定聲請再審，核其狀陳各節雖引據本院八十六年度第二七三○
號判決為本案得免科處罰鍰之論據，姑不論其與本案所認定之事實不同，而原裁定理
由欄所載八十七年度再字第九十四號，則係同年度裁字第七七○號之進行字號，此外
聲請人就本院八十八年度裁字第二○號裁定以聲請人再審之聲請不合法駁回其聲請，
有如何合於具體法定再審事由，並未一語指及，則其泛引修正前行政訴訟法第二十八
條第十款規定聲請再審，揆諸首揭說明，再審之聲請即難謂合法。」云云。原裁定依
據上述理由，駁回聲請人再審之聲請，依法自無不合。至於聲請人提出八十六年十一
月二十一日經濟日報財稅版剪報影本，認係發現未經斟酌之重要證物一節，經查聲請
人第一次提起再審之訴，本院認再審逾期不合法而予以駁回，是其嗣後聲請再審，既
未指明此各裁定以其再審之聲請不合法而駁回其聲請，有如何合於具體法定再審事由
，則其泛引修正前行政訴訟法第二十八條第十款規定聲請再審，即難謂合法，是其所
提之所謂未經斟酌之重要證物，亦無庸予以審酌。況原裁定亦明「核其狀陳各節，
雖引據本院八十六年度判字第二七三○號判決（上述剪報所引之判決）為本案得免科
處罰鍰之論據，姑不論其與本案所認定之事實不同，．．．」云云。此項實體上之爭
執，縱經原裁定所審酌，亦不能為聲請人有利之認定。綜上所述，本件再審之聲請為
不合法，應予裁定駁回。
據上論結，本件再審之聲請為不合法，爰依行政訴訟法施行法第二條、行政訴訟法第
二百八十三條、第二百七十八條第一項、第一百零四條、民事訴訟法第九十五條、第
七十八條，裁定如主文。
中    華    民    國     九十        年      四      月     二十七      日
                    最 高 行 政 法 院  第 三 庭
                                審 判 長 法  官      曾  隆  興
                                         法  官      高  啟  燦
                                         法  官      徐  樹  海
                                         法  官      鄭  淑  貞
                                         法  官      林  家  惠
右  正  本  證  明  與  原  本  無  異
                                         法院書記官  王  福  瀛
中    華    民    國     九十        年      四      月      三十       日


司法院資訊處製作；財團法人民間司法改革基金會備份。
